【裁判字號】    95,訴更,1
【裁判日期】    950502
【裁判案由】    毒品危害防制條例
【裁判全文】
臺灣桃園地方法院刑事判決               95年度訴更字第1號
公  訴  人  臺灣桃園地方法院檢察署檢察官
被      告  甲○○
指定辯護人  本院公設辯護人乙○○
上列被告因違反毒品危害防制條例案件，經檢察官提起公訴（94
年度毒偵字第4547號）及移送併案審理（94年度毒偵字第6531號
、94年度毒偵字第5561號、95年度毒偵字第510 號），被告於本
院行準備程序中就被訴事實為有罪之陳述，由本院合議庭裁定由
受命法官獨任進行簡式審判程序，後經檢察官聲請依協商程序判
決，本院判決如下：
    主  文
甲○○連續施用第一級毒品，處有期徒刑拾月，扣案第一級毒品
海洛因貳包（驗餘淨重共零點陸伍公克，空包裝重共零點陸捌公
克），均沒收銷燬之。
    事實及證據
一、甲○○前因施用毒品案件，經裁定送觀察、勒戒後，認無繼
    續施用毒品之傾向，於民國89年5 月26日執行完畢釋放，並
    由臺灣桃園地方法院檢察署檢察官以89年度偵字第1591、21
    34、2701號為不起訴處分確定。又因施用毒品案件，經裁定
    送觀察、勒戒後，認有繼續施用毒品之傾向，經本院以89年
    度毒聲字第7659號裁定令入戒治處所施以強制戒治1 年，嗣
    於90年5 月17日停止戒治出監，後經裁定撤銷停止戒治，自
    91年3 月4 日起繼續執行戒治處分，迄91年9 月22日戒治期
    滿出監，其施用毒品之犯行業經本院於90年4 月12日以90年
    度訴字第234 號判決判處應執行有期徒刑1 年5 月（其中施
    用第1 級、第2 級毒品之部分各判處有期徒刑9 月），於90
    年6 月1 日確定（於本案犯罪後始執行完畢，故不構成累犯
    ）。詎甲○○並未戒斷施用毒品惡習，竟基於施用第一級毒
    品海洛因（下稱海洛因）之概括犯意，自94年7 月19日某時
    許起至95年4 月19日下午10時許，在其位於桃園縣桃園市○
    ○里○○路○ 段117 號住處等處，以將海洛因摻入香菸內點
    煙吸食之方式，連續施用海洛因多次。嗣於下列時地曾先後
    為警查獲：
  (一)於94年7 月20日前往臺灣桃園地方法院檢察署接受受保護管
    束人之採尿監管程序，所採尿液之檢驗成果呈嗎啡陽性反應
    。
  (二)於94年10月9 日下午3 時25分許，在桃園縣桃園市○○街12
    號前為警查獲，並扣得其所有用以施用之毒品海洛因1 包（
    驗餘淨重0.14公克，空包裝重0.22公克）。
  (三)於94年10月14日下午11時許，在桃園縣桃園市○○路69巷13
    號前為警查獲，並扣得其所有用以施用之毒品海洛因1 包（
    驗餘淨重0.51公克，空包裝重0.46公克）。
三、證據：
    (1)被告甲○○於本院訊問中之自白。
    (2)臺灣尖端先進生技醫藥股份有限公司濫用藥物檢驗報告3
      份、94年10月9 日下午3 時25分許為警扣得之第1 級毒品
      海洛因之照片1 張。
    (3)扣案毒品海洛因2 包（驗餘淨重共0.65公克，空包裝重共
      0.68公克）。
    (4)法務部調查局鑑驗通知書2 紙。
四、本案件犯罪事實，業據被告於本院行準備程序中為有罪之陳
    述，由本院合議庭裁定由受命法官獨任進行簡式審判程序，
    後經檢察官聲請協商程序，經檢察官與被告及辯護人於審判
    外達成協商之合意，且被告已認罪，其合意內容為：被告願
    受科刑範圍為連續施用第1 級毒品處有期徒刑10月。經查上
    開合意並無刑事訴訟法第455 條之4 第1 項所列情形之一，
    且經檢察官聲請依協商程序判決，本院爰不經言詞辯論，於
    協商合意範圍內為協商判決。扣案之不明粉末2 包經鑑驗結
    果，均含毒品海洛因成分（驗餘淨重共計0.65公克，空包裝
    重共0.68公克），有法務部調查局鑑驗通知書2 紙在卷可稽
    ，依毒品危害防制條例第18條第1 項前段規定，均應沒收銷
    燬之。
五、本件公訴人起訴被告施用海洛因之時間為94年7 月20日採尿
    回溯前26小時內之某時（應即被告自白之94年7 月19日某時
    許），惟被告其後自94年8 月間某日起至95年4 月19日下午
    10時許止，均有連續施用海洛因之事實，已據被告供承在卷
    ，並有上揭尿液檢驗報告書、法務部調查局鑑驗通知書及扣
    案海洛因2 包可佐，足認被告之自白核與事實相符，則移送
    併案意旨所載未經起訴之部分，與上揭經起訴之部分間，有
    連續犯之裁判上1 罪關係，為起訴效力所及，依刑事訴訟法
    第267 條規定，本院自應併予審理。另公訴人遂另就被告於
    94 年10 月15日凌晨1 時許為警採尿時起回溯26小時內之某
    時，在其上址住處內施用海洛因1 次之該次行為，於94年12
    月15 日 提起公訴，並經本院於95年1 月23日以95年度訴字
    第248 號受理在案，審酌被告就該次施用海洛因之犯行坦承
    不諱，且該次施用海洛因犯行與本案經起訴之部分間，具有
    連續犯之裁判上1 罪關係，揆諸上開規定，亦為本案起訴效
    力所及，本院亦應併予審理，均附此敘明。
六、應適用之法條：刑事訴訟法第455 條之4 第2 項、第455 條
    之8 、第273 條之1 第1 項，毒品危害防制條例第10條第1
    項、第18條第1 項前段，刑法第11條、第56條。
七、協商判決除有刑事訴訟法第455 條之4 第1 項第1 款於本訊
    問程序終結前，被告撤銷協商合意或檢察官撤回協商聲請者
    ；第2 款被告協商之意思非出於自由意志者；第4 款被告所
    犯之罪非第455 條之2 第1 項所定得以協商判決者；第6 款
    被告有其他較重之裁判上1 罪之犯罪事實者；第7 款法院認
    應諭知免刑或免訴、不受理者情形之一，及違反同條第2 項
    「法院應於協商合意範圍內為判決；法院為協商判決所科之
    刑，以宣告緩刑或2 年以下有期徒刑、拘役或罰金為限」之
    規定者外，不得上訴。
八、如有前項得上訴之情形者，得自收受判決送達之日起10日內
    ，向本院提出上訴書狀，上訴於第2 審法院。
中    華    民    國    95    年    5     月    2     日
                  刑事第九庭  法  官  胡芷瑜
以上正本證明與原本無異。
                              書記官  李珈慧
中    華    民    國    95    年    5     月    4     日
附錄論罪科刑之法條依據：
毒品危害防制條例第十條
施用第一級毒品者，處六月以上五年以下有期徒刑。
施用第二級毒品者，處三年以下有期徒刑。


司法院資訊處製作；財團法人民間司法改革基金會備份。
